【裁判字號】    90,訴,2479
【裁判日期】    901130
【裁判案由】    毒品危害防制條例
【裁判全文】
臺灣高雄地方法院刑事判決                          九十年度訴字第二四七九號
    公  訴  人  臺灣高雄地方法院檢察署檢察官
    被      告  甲○○
右列被告因違反毒品危害防制條例案件，經檢察官提起公訴（九十年度毒偵字第四九
七號），本院判決如左：
    主  文
甲○○施用第一級毒品，處有期徒刑柒月，扣案之第一級毒品海洛因壹包（驗後淨重
零點零貳公克）、殘餘海洛因之香煙壹支（量微無法析離秤重），均沒收銷燬之；又
施用第二級毒品，處有期徒刑伍月。應執行有期徒刑拾月，扣案之第一級毒品海洛因
壹包（驗後淨重零點零貳公克）、殘餘海洛因之香煙壹支（量微無法析離秤重），均
沒收銷燬之。
    事  實
一、甲○○曾因施用毒品案件，經臺灣臺中地方法院以八十九年度毒聲字第六六四○
    號裁定送觀察、勒戒後，認無繼續施用毒品之傾向，經臺灣臺中地方法院檢察署
    檢察官於民國八十九年十一月二十一日以八十九年度偵字第七一六八號為不起訴
    處分確定在案。詎仍不知悔改，竟於九十年五月十四日上午某時，在高雄縣阿蓮
    鄉○路村○路二二一號住處內，以將第一級毒品海洛因置放於香煙內點燃吸食及
    將第二級毒品安非他命置放於玻璃吸食器內用火燒烤，再吸食其所產生煙氣之方
    式，分別施用第一級毒品海洛因及第二級毒品安非他命各一次。嗣於同年月十六
    日晚間十一時四十分許，為警在高雄縣岡山鎮○○○路一三八號頂好大樓前臨檢
    查獲，並扣得第一級毒品海洛因一包（驗後淨重合計○‧○二公克）及殘餘海洛
    因之香煙一支。復經本院以九十年度毒聲字第四三二○號裁定送勒戒處所觀察、
    勒戒後，認有繼續施用毒品傾向，再經依本院九十年度毒聲字第五八八六號裁定
    令入戒治處所施以強制戒治中。
二、案經高雄縣警察局岡山分局報告臺灣高雄地方法院檢察署檢察官偵查起訴。
    理  由
一、右揭事實，業據被告甲○○於本院審理時坦承不諱，且其為警查獲時所採之尿液
    經送高雄縣政府衛生局檢驗結果，呈嗎啡及甲基安非他命陽性反應，有高雄縣政
    府衛生局九十年五月二十八日九○煙檢字第九○六號煙毒尿液檢驗成績書及高雄
    縣警察局岡山分局偵辦毒品案件嫌犯尿液採證檢驗對照表各一紙附卷可稽，再經
    本院依職權將上開尿液送高雄醫學大學附設中和紀念醫院複驗結果，亦呈嗎啡及
    甲基安非他命陽性反應，此有該院九十年十一月二十二日編號第九○一一─三三
    七號濫用藥物尿液檢驗報告一紙在卷可稽，並有被告為警查獲時扣案之海洛因一
    包及殘餘海洛因之香煙一支可資佐證。又為警所查獲之海洛因一包經送請法務部
    調查局鑑驗結果，送驗之白粉一包確係第一級毒品海洛因無訛（驗後淨重○‧○
    二公克），有該局九十年六月五日編號000000000號鑑定通知書一紙在
    卷可憑；而扣案之殘餘海洛因之香煙一支，經送高雄醫學大學附設中和紀念醫院
    檢驗結果，送驗之香煙一支確含有海洛因成分，有該院九十年十月三十日編號第
    九○一○─一四九號檢驗報告一紙附卷可參，是被告自白核與事實相符。而被告
    前因施用毒品案件，經臺灣臺中地方法院以八十九年度毒聲字第六六四○號裁定
    送觀察、勒戒後，認無繼續施用毒品之傾向，經臺灣臺中地方法院檢察署檢察官
    於八十九年十一月二十一日以八十九年度偵字第七一六八號為不起訴處分確定在
    案，有臺灣高雄地方法院檢察署刑案資料查註紀錄表及臺灣高等法院被告全國前
    案紀錄表各一份在卷可參，其於五年內再犯毒品危害防制條例第十條第一項、第
    二項之罪，經本院以九十年度毒聲字第四三二○號裁定送勒戒處所觀察、勒戒後
    ，認有繼續施用毒品之傾向，再經依本院九十年度毒聲字第五八八六號裁定令入
    戒治處所施以強制戒治一年等情，亦有本院九十年度毒聲字第四三二○號觀察、
    勒戒裁定書、臺灣高雄看守所附設勒戒處所九十年九月十七日高所坤戒勒字第二
    四八五號函所附有繼續施用毒品傾向證明書及本院九十年度毒聲字第五八八六號
    強制戒治裁定書各一件附卷可憑，本件事證明確，被告犯行洵堪認定。
二、查海洛因、安非他命係毒品危害防制條例第二條第二項第一款及第二款所稱之第
    一級毒品及第二級毒品，核被告甲○○施用海洛因及安非他命之行為，係犯該條
    例第十條第一項、第二項之施用第一級毒品罪及施用第二級毒品罪。被告持有海
    洛因、安非他命後，進而施用，其持有之低度行為應為施用之高度行為所吸收，
    不另論罪。又被告所犯上開二罪間，犯意各別，行為互異，應予分論併罰。爰審
    酌被告前曾因施用毒品，經檢察官送觀察、勒戒後，認無繼續施用傾向而為不起
    訴處分確定後，仍不知悔改警惕，猶繼續施用毒品，本不宜寬貸，惟念其犯後坦
    承犯行，且施用毒品乃自戕行為，及對社會危害性等一切情狀，分別量處如主文
    所示之刑，並定其應執行之刑，以資懲儆。至扣案之第一級毒品海洛因一包（驗
    後淨重○‧○二公克）及殘餘海洛因之香煙一支（因其內之毒品已無法析離，故
    亦視為毒品），應依毒品危害防制條例第十八條第一項前段規定，不問屬於犯人
    與否，均沒收銷燬之。
據上論斷，應依刑事訴訟法第二百九十九條第一項前段，毒品危害防制條例第十條第
一項、第二項、第十八條第一項前段，刑法第十一條前段、第五十一條第五款，判決
如主文。
中      華      民      國    九十      年     十一     月     三十     日
                                    臺灣高雄地方法院刑事第一庭
                                        法  官   陳玉聰
右正本證明與原本無異。
如不服本判決，應於判決送達後十日內，向本院提出上訴狀。
                                        書記官   鄭淑臻
中    華    民    國      九十    年      十一    月        三十      日
附錄本判決論罪科刑法條全文：
毒品危害防制條例第十條
施用第一級毒品者，處六月以上五年以下有期徒刑。
施用第二級毒品者，處三年以下有期徒刑。


司法院資訊處製作；財團法人民間司法改革基金會備份。
